【裁判字號】    99,上訴,1421
【裁判日期】    990802
【裁判案由】    毒品危害防制條例
【裁判全文】
臺灣高等法院臺中分院刑事判決        99年度上訴字第1421號
上  訴  人
即  被  告  甲○○
上列上訴人因違反毒品危害防制條例案件，不服臺灣臺中地方法
院99年度訴字第846號、第1001號中華民國99年6月11日第一審
判決（起訴案號：臺灣臺中地方法院檢察署99年度偵字第5634號
，追加起訴案號：同署98年度偵字第29364號），提起上訴，本
院判決如下：
    主  文
上訴駁回。
    理  由
一、按不服地方法院之第一審判決而上訴者，須提出上訴書狀，
    並應敘述具體理由，此為上訴必備之程式；其所提出之書狀
    未敘述上訴理由，或僅曾以言詞陳述上訴理由者，均應於上
    訴期間屆滿後二十日內補提理由書於第一審法院；第一審法
    院經形式審查，認逾期未補提上訴理由者，應定期間命補正
    ，逾期未補正者，為上訴不合法律上之程式，應以裁定駁回
    ；倘已提出上訴理由，但所提非屬具體理由者，則由第二審
    法院以上訴不合法律上之程式，判決駁回；以上於刑事訴訟
    法第350條、第361條、第362條、第367條定有明文。而所謂
    「具體理由」，必係依據卷內既有訴訟資料或提出新事證，
    指摘或表明第一審判決有何採證、認事、用法或量刑等足以
    影響判決本旨之不當或違法，而構成應予撤銷之理由，始克
    當之；倘僅泛言原判決認定事實錯誤、違背法令、量刑失之
    過重或輕縱，而未依上揭意旨指出具體事由，或形式上雖已
    指出具體事由，然該事由縱使屬實，亦不足以認為原判決有
    何不當或違法者，皆難謂係具體理由（最高法院97年臺上字
    第892號刑事判決意旨參照）。
二、本案上訴人即被告甲○○不服原審判決提起上訴，其上訴理
    由狀所載理由，係以：「一查上訴人現經原審判決提出上訴
    之本案，係上訴人嗣後因另案經警查獲之犯罪行為，斯時警
    方將所查知之犯罪行為分為二案移送，所為程序本即令人匪
    夷所思，故上訴人於後案早於前案起訴案移法院審理時，曾
    就前情及尚有同案部分仍在偵查中之情形，向該承審之法官
    提出陳述並請求合併審理，按理該承審法官即應就該部分合
    併審理，惟該案審理之法官明知有此情形卻仍為判決，以致
    上訴人在〈再之誤〉以該案另受判決。二現以上訴人所犯後
    案與現經原審判決提出上訴之本案，案情相同卻判決結果差
    異甚大，因一則判刑九年，現經原審判決提出上訴之本案，
    雖有引用刑法第59條之規定為之減刑，惟其中科刑卻刑度之
    差距甚大，實為上訴人所難以理解之處，且以應執行之徒刑
    達有期徒刑十七年四月徒刑，如此量刑自是令上訴人甚感困
    惑之處。三再以如前述，上訴人所有犯行係經原查獲之警方
    所查知之事，且均移送偵辦起訴，按基於上訴人之權益，依
    常情論本同於一案接受判決，顯較能維護上訴人之權益，今
    分為二案判決之結果，實不合常理，亦不利於上訴人，今原
    審明之〈知之誤〉有此情形，卻對上訴人之陳述答辯均棄而
    未採即行判決，且所採刑期達有期徒刑十七年四月徒刑，實
    有過重。」云云為由提起上訴。
三、茲按量刑輕重係屬事實審法院得依職權自由裁量之事項，茍
    已斟酌刑法第57條各款所列情狀而未逾法定刑度，即不得遽
    指為違法。原審判決理由已記載上訴人即被告甲○○犯原審
    判決之如附表(一)至(九)所示計二十八次販賣第一級毒品罪，事
    證明確，又以上訴人即被告甲○○犯其判決書之如附表(六)編
    號2.、如附表(七)、如附表(八)、如附表(九)編號1.、5.、11.、12.
    所示犯罪，於偵查中及該院審理中自白犯罪，依據毒品危害
    防制條例第17條第2項之規定減輕其刑，再認上訴人即被告
    甲○○犯其判決如附表(一)至(九)所示二十八次販賣第一級毒品
    罪之犯罪於客觀上情堪憫恕，依據刑法第59條規定予以減輕
    其刑，其中其判決書如附表(六)編號2.、如附表(七)、如附表(八)
    、如附表(九)編號1.、5.、11.、12.所示犯罪部分遞減輕其刑，
    並審酌海海洛因毒品對社會秩序及國民健康危害至深且鉅，
    嚴重影響社會治安，製造、運輸、販賣等行為情節尤重，更
    應嚴加非難，所為實乃法所不容，上訴人即被告甲○○明知
    海洛因對人體健康戕害甚鉅，為牟取利益，無視國家杜絕毒
    品犯罪之禁令，竟販賣海洛因，為他人施用毒品之來源，戕
    害國民身心健康，且有滋生其他犯罪之可能，對社會所生危
    害程度非輕，兼衡酌被告之素行，販賣海洛因之次數達二十
    八次，販賣對象為九人，販賣海洛因之金錢所得僅合計四萬
    七千元，且於該院審理中大致坦承犯行，已見其具體悔意等
    一切情狀，分別量處其判決書如附表(一)至(九)所示二十八次犯
    罪所示之刑，定應執行有期徒刑十七年四月之處刑，顯已注
    意適用刑法第57條之規定，且所處之刑亦符合「罰當其罪」
    之原則，並無輕重失衡之情形。至於上訴人即被告抗辯伊犯
    另案販賣第一級毒品罪案件，僅合併量處有期徒刑九年等語
    ，此查，上訴人即被告甲○○所指應係原審法院98年度訴字
    第3275號刑事判決部分，此有臺灣高等法院被告前案紀錄表
    及原審法院98年度訴字第3275號判決書各一件在卷可稽，在
    原審法院98年度訴字第3275號案件中上訴人即被告甲○○係
    犯十三次販賣第一級毒品罪，分別經判處有期徒刑八年二月
    三次、有期徒刑八年八次、有期徒刑七年十月二次，合計十
    三次，定應執行刑有期徒刑九年十月，並非上訴人即被告所
    稱之有期徒刑九年，且在原審法院98年度訴字第3275號案件
    中上訴人即被告甲○○係犯十三次販賣第一級毒品罪，與犯
    本案之二十八次販賣第一級毒品罪，罪數是有相當差距，上
    訴人即被告甲○○自不能因伊在上述二案件中均是犯販賣第
    一級毒品罪，即遽論本案原審判決之量刑及定應執行刑有何
    違法不當之處。
四、次按刑事訴訟法所規定之相牽連案件，其訴訟對象各別，訴
    訟繫屬亦互異，本得分別起訴，分別審判，惟立法者基於「
    訴訟經濟」之考量，經由案件間存在特殊之關聯性（即「相
    牽連」之關係），使對於該案件無固有管轄權之法院取得管
    轄權，故有同法第6條牽連管轄規定之設；是若其中具有相
    牽連關係之案件已經判決，其他案件受理在後，此時已無法
    由合併審判達訴訟經濟之效，自應按其事物管轄之性質，由
    有管轄權之法院另為審判，不得因其具有相牽連關係，而違
    反事物管轄之規定，此有最高法院22年上字第1804號判例意
    旨可資參照。經查：本件上訴人即被告甲○○之原審法院98
    年度訴字第3275號販賣毒品案件，經臺灣臺中地方法院以98
    年度偵字第20122號、第22790號提起公訴，原審法院於98年
    11月30日審結宣判，有該判決書一件在卷可按；又上訴人即
    被告甲○○犯本件販賣第一級毒品罪，臺灣臺中地方法院檢
    察署檢察官於99年3月5日始以99年度偵字第5634號提起公訴
    ，再於99年3月24日以99年度偵字第29364號追加公訴，亦有
    本案之起訴書與追加起訴書各一件附卷可憑；則上訴人即被
    告甲○○在原審法院98年訴字第3275號案件審結時，本案尚
    未經臺灣臺中地方法院檢察署檢察官偵查終結提起公訴，該
    二案件自無法由合併審判達訴訟經濟之效，上訴人即被告甲
    ○○此之所指，顯無可採認。
五、綜上所述，上訴人即被告甲○○之上訴理由，不能認係依據
    卷內訴訟資料指摘或表明第一審判決有何採證、認事、用法
    或量刑等足以影響判決本旨之不當或違法，而構成應予撤銷
    之具體事由，僅徒憑己意請求從輕量刑或上述二案件未為合
    併審判決有所不當云云難謂上訴適法，上訴自屬違背法律上
    之程式，應予以駁回。爰依刑事訴訟法第367條前段、第372
    條不經辯論判決如主文。
中    華    民    國    99    年    8     月    2     日
            刑事第三庭    審判長法  官  王  增  瑜
                                法  官  吳  進  發
                                法  官  梁  堯  銘
以上正本證明與原本無異。
如不服本判決應於收受送達後10日內向本院提出上訴書狀，其未
敘述上訴理由者，並得於提起上訴後10日內向本院補提理由書（
均須按他造當事人之人數附繕本）「切勿逕送上級法院」。
                                書記官  陳  玫  伶
中    華    民    國    99    年    8     月    2     日

司法院資訊處製作；財團法人民間司法改革基金會備份。
